臺灣臺東地方法院刑事判決
109年度金訴字第28號
公  訴  人  臺灣臺東地方檢察署檢察官
被      告  李彥蓉


選任辯護人  吳佩軒律師
            劉韋廷律師
上列被告因違反洗錢防制法等案件，經檢察官提起公訴（109年
度偵字第2062號），本院判決如下：
    主  文
李彥蓉幫助犯詐欺取財罪，處有期徒刑參月，如易科罰金，以新
臺幣壹仟元折算壹日。
    事  實
一、李彥蓉得預見金融機構帳戶之存摺、提款卡，暨據以辨識提
    款卡持用人與帳戶設立人係屬同一之密碼，均係個人身分、
    交易上之重要憑信物件與資料，為個人財產、信用之表徵，
    具個人專屬性，無論出於何動機，倘率爾交付不熟識之人使
    用，將有遭詐騙集團利用為遂行詐欺取財犯罪工具之高度可
    能，竟仍於網際網路得知放貸訊息後，為順利申辦貸款，即
    基於縱經詐騙集團持以遂行詐欺取財犯罪亦不違背本意之不
    確定故意，按身分不詳、使用行動電話通訊軟體「LINE」（
    以下簡稱LINE）暱稱「李鳳英」，及使用圖案為LINE大頭貼
    之集團成員(下稱甲成員)之人之指示，於民國109年4月6日
    ，在臺東縣臺東市統一超商東廣門市，同時將其所申辦之彰
    化銀行臺東分行000-00000000000000號帳戶（下稱彰銀帳戶
    ）及國泰世華銀行000-000000000000號帳戶(下稱國泰世華
    帳戶)之存摺、提款卡，分別交至不詳處所，並利用LINE告
    知「李鳳英」、甲成員前開提款卡之密碼（前開存摺、提款
    卡暨其密碼，下合稱本案帳戶資料），而容任「李鳳英」、
    甲成員恣意使用上開2帳戶。嗣該等詐騙集團成員於取得本
    案帳戶資料後，即與其等所屬之詐騙集團成員共同意圖為自
    己不法之所有，基於詐欺取財之犯意聯絡，分別於如附表所
    示之時間，以附表所示之方式，聯絡許富菘、蔣季容、王前
    琛，並以如附表所示之理由，要求其等依指示匯款，致許富
    菘、蔣季容、王前琛陷於錯誤，依指示轉帳如附表所示之款
    項至李彥蓉上開2帳戶後，旋遭提領一空。嗣許富菘、蔣季
    容、王前琛察覺有異報警處理，而循線查悉上情。
二、案經蔣季容、王前琛訴由桃園市政府警察局平鎮分局報告臺
    灣臺東地方檢察署檢察官偵查起訴。
    理  由
壹、證據能力部分
    本判決所引用之供述證據，其中屬傳聞證據者，縱無刑事訴
    訟法第159條之1至第159條之4或其他規定之傳聞證據例外情
    形，因均經當事人及辯護人於法院調查證據時，知有同法第
    159條第1項不得為證據之情形，而未於言詞辯論終結前聲明
    異議，本院審酌上開證據作成時，亦無事證顯示各該陳述之
    作成時、地與週遭環境，有何致令陳述內容虛偽、偏頗及與
    法定程序相違等情事，認為適當，依同法第159條之5規定，
    屬傳聞法則例外，有證據能力；至其餘非供述證據，經查尚
    乏事證足認係實施刑事訴訟程序之公務員違背法定程序所取
    得，亦未經當事人於本院審判程序中有所爭執，同有證據能
    力。
貳、實體部分 
一、認定犯罪事實之理由暨所憑證據
    訊據被告矢口否認涉有何幫助詐欺取財之犯行，辯稱：伊否
    認犯罪，會分別提供本案彰銀帳戶及國泰世華帳戶資料給他
    人，係因伊當時車禍導致牙齒跟臉部受傷，才上網借錢。雖
    然伊在108年間已有因寄出兩本帳戶，經檢察官為不起訴處
    分，但本案與前案帳戶不一樣，伊真心覺得可以借到錢才交
    出去等語（見本院109年度金訴字第28號【下稱本院卷】卷
    二第25至28頁）；辯護人為被告辯護稱：被告前案遭騙交付
    金融卡及密碼之經過，係對方表示需先檢視被告的銀行額度
    是否足夠，若不足，對方可幫忙做轉帳/薪轉證明，即將款
    項匯入被告帳戶，以美化帳戶內的金流狀態，與本案之情形
    顯不相同。而本案被告係因車禍導致臉及牙齒受傷，需借錢
    處理牙齒，而透過網路上查詢到二家私人借款業並留訊息後
    ，該二業者隨即派「李鳳英」、甲成員聯絡上被告，再分別
    以LINE與被告互加好友，於109年4月4日與被告進行借款程
    序，且二業者聯絡手法大致相同，先營造借款業者之假象，
    取得被告信任，再告知因被告是第一次對該業者借款，要進
    行帳戶測試，要求被告將帳戶存摺及提款卡寄給該業者，以
    確認帳戶沒有被強制執行扣款或其他自動扣款，確認無誤後
    即會匯款，並於匯款後隔日安排外務人員與其碰面、簽約並
    歸還存摺、提款卡。於被告有疑問時，即以話術取信於被告
    ，於取得被告信任並同意提供帳戶資料後，即教導被告透過
    店到店方式寄件，並要求被告提供提款卡密碼。被告於109
    年4月6日完成寄件後，持續詢問處理進度時，對方係以話術
    拖延時間，並將被告提供之本案帳戶資料作為不法使用，使
    用完畢後即失聯，被告始發現有疑而於109年4月12日報警。
    依被告與業者之對話以觀，被告於交付後，仍持續追蹤詢問
    處理進度，甚至表示要請對方吃飯，或為加速借款流程願意
    自付交通費，實與未經仔細詢問借款細節，或以提供帳戶為
    對價換取報酬或借款，而貿然交付帳戶之情節不同，且被告
    於發現有疑時即於109年4月12日報警，故被告確實係受詐騙
    而相信此為取得借款之流程，進而交付本案帳戶資料，難認
    被告有幫助詐騙集團遂行犯罪之不確定故意或有何洗錢之認
    識，而應給予無罪之判決等語（見本院卷一第139至191頁，
    本院卷二第100至111頁）。
二、本院茲判斷如下：
  ㈠按刑法上之故意，分為直接故意（或稱積極故意、確定故意
    ）與間接故意（或稱消極故意、不確定故意）二種；前者係
    指行為人主觀上明知其行為將發生某種犯罪事實，卻有使該
    犯罪事實發生之積極意圖而言；而後者則指行為人並無使某
    種犯罪事實發生之積極意圖，但其主觀上已預見因其行為有
    可能發生該犯罪事實，惟縱使發生該犯罪事實，亦不違背其
    本意而容許其發生之謂（最高法院101年度台上字第1084號
    判決參照）。
  ㈡經查，被告於網際網路得知放貸訊息後，為順利申辦貸款，
    即按「李鳳英」、甲成員之指示，於109年4月6日將其所申
    辦之彰銀帳戶及國泰世華帳戶之存摺、提款卡，以交貨便方
    式，分別寄與真實姓名年籍不詳之詐騙集團成員，並分別以
    LINE提供提款卡密碼予「李鳳英」及甲成員。嗣該等詐騙集
    團成員於取得上開2帳戶資料後，即與其等所屬之詐騙集團
    成員共同意圖為自己不法之所有，基於詐欺取財之犯意聯絡
    ，分別於如附表所示之時間，以附表所示之方式，聯絡被害
    人許富菘、告訴人即被害人蔣季容及王前琛，並以如附表所
    示之理由，要求其等依指示匯款，致許富菘、蔣季容、王前
    琛陷於錯誤，依指示轉帳如附表所示之款項至李彥蓉上開2
    帳戶後，旋遭提領一空，均為被告所不爭執（本院卷二第25
    至28、32至33、179至185頁），並有證人即被害人許富菘、
    證人即告訴人蔣季容及王前琛於警詢時之證述（證人許富菘
    部分：見臺灣臺東地方檢察署109年度偵字第2062號卷【下
    稱偵卷】第23至27頁；證人蔣季容部分：見偵卷第63至65頁
    ；及證人王前琛：見偵卷第79至80頁），並有被害人許富菘
    報案之內政部警政署反詐騙諮詢專線紀錄表、高雄市政府警
    察局左營分局新莊派出所受理刑事案件報案三聯單、受理各
    類案件紀錄表、受理詐騙帳戶通報警示簡便格式表、金融機
    構聯防機制通報單、玉山銀行、土地銀行、合作金庫交易明
    細影本各1份，告訴人蔣季容報案之內政部警政署反詐騙諮
    詢專線紀錄表、臺北市政府警察局松山分局松山派出所受理
    刑事案件報案三聯單、受理各類案件紀錄表、受理詐騙帳戶
    通報警示簡便格式表、165專線協請金融機構暫行圈存疑似
    詐欺款項通報單、臺北富邦銀行網路交易明細影本各1份，
    告訴人王前琛報案之內政部警政署反詐騙諮詢專線紀錄表、
    新竹縣政府警察局新湖分局山崎派出所受理刑事案件報案三
    聯單、受理各類案件紀錄表、受理詐騙帳戶通報警示簡便格
    式表、165專線協請金融機構暫行圈存疑似詐欺款項通報單
    、台新銀行網路銀行轉帳交易明細影本各1份，被告上開彰
    銀、國泰世華帳戶之開戶資料、交易明細表各1份，國泰世
    華商業銀行存匯作業管理部109年12月18日國世存匯作業字
    第1090193525號函暨函附被告帳戶資料、彰化商業銀行台東
    分行109年12月24日彰台東字第1090237號函暨函附被告帳戶
    資料，及被告與「李鳳英」、甲成員之LINE對話紀錄（見偵
    卷第31至44、49、67至77、83至97、101至125頁，本院卷一
    第65至113、115至138、217至347頁）在卷可稽，是此等部
    分之事實，堪以認定。至於公訴意旨認被告係於109年2、3
    月間某日寄出本案彰銀帳戶及國泰世華帳戶乙節，容有誤會
    ，應予更正。
  ㈢又查被告業曾於網際網路得知放貸訊息後，為順利申辦貸款
    ，即於108年4月中旬某許，寄交己身所申設玉山商業銀行帳
    號及中國信託商業銀行帳號之提款卡，併提供其密碼予不熟
    識之人，因而經認涉犯刑法第30條第1項、第339條第1項、
    洗錢防制法第14條第1項之幫助詐欺取財、洗錢等罪嫌（下
    稱前案），末經臺灣臺東地方檢察署認其罪嫌不足而以108
    年度偵字第2203號、第2593號不起訴處分確定等節，均經本
    院職權調閱案卷確認無訛，並有前開不起訴處分書（見臺灣
    臺東地方檢察署109年度交查字第883號卷【下稱交查卷】第
    5至9頁】)在卷可參，雖前案係以檢視被告的銀行額度是否
    足夠及代為作帳為由，而本件係以欲確認帳戶沒有被強制執
    行扣款或其他自動扣款為由，要求被告提供帳戶資料，然被
    告前案所為，經核與其本件涉案原因、行為態樣等犯罪情節
    幾近一致；再考諸被告於前案偵訊時所述：「（問：是否知
    道將帳戶任意交給他人，會導致匯入你帳戶的錢難以追查？
    ）我當時不知道。」等語（臺灣臺東地方檢察署108年度偵
    字第2593號卷第5頁），明顯可知其於經檢察官通知到案接
    受詢問後，對於倘將金融機構帳戶之存摺、提款卡及據以辨
    識持用人與帳戶設立人同一之密碼提供予不熟識之人，極可
    能遭詐騙集團利用為遂行詐欺取財犯罪工具之事實，已有所
    知悉，兼衡以被告前案、本件涉案各節係屬相近如前，則其
    得預見倘將本案帳戶資料提供予身分不詳之人，將有遭該人
    暨所屬詐騙集團利用為遂行詐欺取財犯罪工具之高度可能，
    當至為灼然；此併被告於與詐欺集團之「李鳳英」以LINE對
    話時，亦曾詢問「應該不會是詐騙吧，因為我之前有被騙過
    」等語（見本院卷一第243頁），業對本案帳戶資料恐遭不
    法使用有所擔憂，同可自明。
  ㈣再查被告既有本案帳戶資料可能遭對方暨所屬詐騙集團利用
    為遂行詐欺取財犯罪工具之預見，併有因前案而親歷司法偵
    查程序、不起訴處分之經驗如前，則其於向對方貸款時，理
    應謹慎以對，甚嚴加防備，然被告於寄出本案帳戶資料前，
    除曾詢問「李鳳英」關於「公司名字是?」等語，未獲得「
    李鳳英」正面回應外，即未有任何其他查證「李鳳英」、甲
    成員之真實身分、其等所屬貸款業者之真實身分之作為，且
    對於何以需提供本案帳戶資料之合理性，或本案帳戶資料取
    回之時日、方式等情亦未詳加查證、確認，乃至於向司法機
    關先行諮詢，於交付後，亦未採取任何避免本案帳戶資料遭
    詐騙集團利用為遂行詐欺取財犯罪之工具等情，有被告與「
    李鳳英」、甲成員之LINE對話紀錄（見本院卷一第217至347
    頁）在卷可參，反僅於聽信未曾謀面而單使用LINE進行聯繫
    之「李鳳英」、甲成員之一面之詞，即率爾提供本案帳戶資
    料，顯足認被告主觀上對於本案帳戶資料之脫離掌控「李鳳
    英」及甲成員後續不法使用等風險，係採取放任之態度；尤
    查被告提供本案帳戶資料予「李鳳英」及甲成員前，本案帳
    戶均已無存款，有交易明細2份（見本院卷一第111、137）
    在卷可憑，則即便本案帳戶資料最終確係遭「李鳳英」及甲
    成員暨其等所屬詐騙集團濫用如前，被告所可能蒙受之財產
    上損失應極其有限，反之，倘「李鳳英」及甲成員所述貸款
    情事為真，其將獲有所貸得款項之利益，損益要非相當，是
    被告仍選擇提供本案帳戶資料予「李鳳英」及甲成員，顯係
    經其利益權衡、風險評估之結果，確實心存僥倖，具有嘗試
    、容任之心態無疑；是以，被告對於本案帳戶資料可能遭「
    李鳳英」及甲成員暨其等所屬詐騙集團利用為遂行詐欺取財
    犯罪工具之風險，既係放任、容任，使該風險處於隨時得實
    現之狀態，亦即全然未加管控、防範，則該風險實現之結果
    不違背其本意，係為被告所容許者，當至為明確。
  ㈤從而，被告既得預見本案帳戶資料可能遭「李鳳英」及甲成
    員暨其等所屬詐騙集團利用為遂行詐欺取財犯罪之工具，且
    該結果之發生亦不違反其本意而為所容許者，則揆諸首開說
    明，被告主觀上具有幫助詐欺取財之不確定故意，要無疑義
    。
  ㈥至於被告及辯護人雖辯稱：被告係因車禍導致臉及牙齒受傷
    ，需借錢處理牙齒，方提供本案帳戶資料予「李鳳英」及甲
    成員，且持續追蹤詢問處理進度，被告甚至表示要請對方吃
    飯，或為加速借款流程願意自付交通費，嗣對方失聯後發現
    有疑，而於109年4月12日報警，足佐被告確實係相信「李鳳
    英」及甲成員，而無幫助詐欺之不確定故意云云；然本院核
    被告及辯護人所辯各節仍不足為其有利之認定，理由如下：
　  ⒈按「動機」係指引致外在行為的內在原因，與「犯罪故意
      」乃行為人對於實現客觀構成犯罪事實之認知與實現不法
      構成要件之意欲，有所不同，一行為可能由一個或數個動
      機所引起，不同行為亦可能起於同一動機（最高法院99年
      度台上字第166 號判決參照），二者有別，是行為人所為
      犯行縱出於正當甚或係可堪憐憫之良善動機，仍僅為量刑
      時之審酌事項，尚不能執此遽謂其欠缺「犯罪故意」；基
      此，縱被告係因車禍受傷，而需為貸款處理牙齒，始提供
      本案帳戶資料如前，然揆諸前開說明，「動機」、「犯罪
      故意」既屬二事，自猶不得執此貸款之「動機」，而逕否
      認其主觀上具有幫助他人詐欺取財犯罪之「犯罪故意」。
 　 ⒉又被告於本案帳戶資料後，雖持續追蹤詢問處理進度，並
      於「李鳳英」問「要請我吃飯嗎」等語時，回應「可呀」
      等語，及告知甲成員「不然我幫你出機票錢跟高鐵錢，看
      你今天能不能過來」等語，有被告與「李鳳英」、甲成員
      之LINE對話紀錄（見本院卷一第209、335頁）在卷可參。
      惟查，被告自始即以倘「李鳳英」及甲成員所述貸款情事
      為真，其將獲有所貸得款項之利益之目的，而交付本案帳
      戶資料，且其於交付後，持續追蹤詢問處理進度，及與「
      李鳳英」、甲成員為前開對話，目的均係為促使「李鳳英
      」及甲成員交付貸款，而非避免本案帳戶資料遭詐騙集團
      利用為遂行詐欺取財犯罪之工具，則被告上開行為無足佐
      證被告對於詐騙集團利用其本案帳戶資料為遂行詐欺取財
      犯罪之工具此結果之發生未有容任，而否認被告主觀上具
      有幫助他人詐欺取財犯罪之不確定故意。
 　 ⒊再被告雖於109年4月12日向「李鳳英」及甲成員表示「已
      經報警」等語或「要報警」等語，有被告與「李鳳英」、
      甲成員之LINE對話紀錄（見本院卷一292、347頁）在卷可
      參；然本院核被告所稱報案時間，係後於「李鳳英」、甲
      成員暨其等所屬詐騙集團遂行事實欄一所載詐欺取財犯罪
      之日，則得否以其事後之報案行為，逕推認被告於提供本
      案帳戶資料予「李鳳英」及甲成員時，主觀上未有幫助他
      人詐欺取財犯罪之「犯罪故意」，顯值存疑，無從依此事
      後報案之行為，即為被告有利之推斷。
  ㈦綜上所述，本件事證已臻明確，被告所辯復無足採，其事實
    欄一所載之幫助詐欺取財之犯行，洵堪認定，應予依法論科
    。
三、論罪科刑之法律適用　
  ㈠論罪
    ⒈按刑法上之幫助犯，係對於犯罪與正犯有共同之認識，並
      以幫助之意思，對於正犯資以助力，而未參與實施犯罪之
      行為者而言（最高法院75年度台上字第1509號、88年度台
      上字第1270號裁判要旨參照）；故如未參與實施犯罪構成
      要件之行為，且係出於幫助之意思提供助力，即屬幫助犯
      而非共同正犯。查被告雖提供本案帳戶資料予「李鳳英」
      及甲成員，使「李鳳英」及甲成員暨其等所屬詐騙集團得
      以遂行事實欄一所載之詐欺取財犯行，然被告單純提供本
      案帳戶資料之行為，尚非與詐欺取財犯行相當，亦無其他
      積極證據足為其確有參與對證人許富菘、蔣季容、王前琛
      為詐欺取財之構成要件行為，或與「李鳳英」及甲成員暨
      其等所屬詐騙集團互有犯意聯絡之證明，則被告本件所為
      僅係對實行詐欺取財犯行之「李鳳英」及甲成員暨其等所
      屬詐騙集團資以助力，揆諸前揭說明，應論以幫助犯。
   2、是核被告所為，係犯刑法第30條第1項前段、第339條第1
      項之幫助犯詐欺取財罪。被告於同時寄出彰銀帳戶、國泰
      世華帳戶與「李鳳英」、甲成員之行為，幫助詐騙集團分
      別詐欺被害人等3人財物，係以一行為而觸犯數罪名，為
      想像競合犯，應依刑法第55條前段規定，從一重之幫助一
      般洗錢罪處斷。
   3、按行為人提供金融帳戶提款卡及密碼予不認識之人，倘其
      主觀上認識該帳戶可能作為收受及提領特定犯罪所得使用
      ，他人提領後即產生遮斷資金流動軌跡以逃避國家追訴、
      處罰之效果（下稱掩飾犯罪效果），仍基於幫助之犯意而
      提供，應論以幫助犯洗錢防制法第14條第1項之一般洗錢
      罪，固亦經最高法院108年度台上大字第3101號裁判要旨
      闡釋在案。惟本院審酌被告雖得預見所提供之本案帳戶資
      料，可能遭「李鳳英」、甲成員暨所屬詐騙集團利用為遂
      行詐欺取財之犯罪工具，然此尚與其亦得預見本案帳戶將
      生掩飾犯罪效果有別，亦即二者關聯固屬密切，仍非一致
      ，自不得逕予相提並論；且經核閱案卷後，並未見有何足
      肯認被告確實得預見所提供之本案帳戶資料將生掩飾犯罪
      效果之積極證據存在，甚未見其於前案司法偵查程序中，
      亦有經具體告知所提供之金融機構帳戶，可能生掩飾犯罪
      效果之情形，是本院自難認被告本件所犯同時該當刑法第
      30條第1項前段、洗錢防制法第14條第1項之幫助洗錢罪，
      附此指明之。　　　
  ㈡刑之減輕
    被告事實欄一所為既未實際參與詐欺取財之犯行，犯罪情節
    顯較諸正犯為輕，爰依刑法第30條第2項規定，按正犯之刑
    減輕之。　
  ㈢科刑
    爰以行為人之責任為基礎，審酌被告僅為順利申辦貸款，即
    恣意提供本案帳戶資料予「李鳳英」及甲成員，致遭「李鳳
    英」及甲成員暨其等所屬詐騙集團利用以遂行詐欺取財犯罪
    ，其中犯罪動機雖非惡劣，然仍難認良善，且所為不單助長
    犯罪歪風，亦破壞社會治安及妨害金融秩序，更增加國家查
    緝犯罪及證人許富菘、蔣季容、王前琛尋求救濟之困難，加
    以被告本件犯行幫助「李鳳英」、甲成員暨其等所屬詐騙集
    團所詐得之金額高達新臺幣140,944元，所生損害顯非輕微
    ，確屬不該；且被告犯罪後矢口否認犯行，難認已有悔意，
    本院自亦無從於犯罪後態度為其有利之認定；惟念被告已與
    證人許富菘、蔣季容及王前琛達成和解，賠償部分損害，並
    獲其等原諒，有和解書3份及合作金庫商業銀行匯款申請書
    代收入傳票2紙（見本院卷二第113至121頁）；兼衡被告自
    陳教育程度為大學肄業，目前無業，之前職業曾在餐廳打工
    、做保險及美容師，目前經濟是家人提供，家庭經濟狀況勉
    持，無須扶養他人之家庭經濟狀況（見本院卷二第186頁）
    ，及其罹患精神疾病且長期於身心科就醫，有臺東馬偕紀念
    醫院乙種診斷證明書2份及病歷（見本院卷一第367至482頁
    ）附卷可參等一切情狀，量處如主文所示之刑，併諭知易科
    罰金之折算標準，以資懲儆。
四、另被告固將本案帳戶資料提供予詐騙集團成員遂行詐欺取財
    之犯行，惟依現存證據，無積極證據證明被告已實際獲取犯
    罪所得，即無依刑法沒收相關規定對被告犯罪所得宣告沒收
    或追徵之問題，附此敘明。
據上論斷，應依刑事訴訟法第299條第1項本文，刑法第30條第1
項前段、第339條第1項、第30條第2項、第41條第1項本文，刑法
施行法第1條之1第1項，判決如主文。
本案經檢察官邱亦麟提起公訴，檢察官於盼盼到庭執行職務。
中　　華　　民　　國　　110 　年　　9 　　月　　3 　　日
                  刑事第二庭  審判長法  官  蔡立群
                                    法  官  黃柏仁
                                    法  官  徐晶純
以上正本證明與原本無異。
如不服本判決應於收受送達後20日內向本院提出上訴書狀，並應
敘述具體理由；其未敘述上訴理由者，應於上訴期間屆滿後20日
內向本院補提理由書（均須按他造當事人之人數附繕本）。「切
勿逕送上級法院」。告訴人或被害人對於本判決如有不服，請書
具不服之理由狀，請求檢察官上訴者，其上訴期間之計算係以檢
察官收受判決正本之日期為準。
 　　　　　　　　　　　　　　　　　 書記官  尹  瑋
中　　華　　民　　國　　110 　年　　9 　　月　　3 　　日

附錄本件論罪科刑法條：
刑法第339條第1項：
意圖為自己或第三人不法之所有，以詐術使人將本人或第三人之
物交付者，處5年以下有期徒刑、拘役或科或併科50萬元以下罰
金。

附表
（金額單位：新臺幣）
編號 被害人/告訴人 詐騙方式 轉帳時間、方式 轉帳金額 匯入帳戶 1 許富菘 假冒為網路販賣枕頭廠商之客服人員，佯稱其網路訂單遭操作失誤，將每月自動扣款，需依指示操作解除。 109年4月11日19時21分許，在高雄市某處轉帳。 29,987元 被告彰銀帳戶    109年4月11日19時25分許，在高雄市某處轉帳。 29,987元(扣除15元手續費) 被告彰銀帳戶    109年4月11日21時35分許，在高雄市某處轉帳。 18,000元(扣除15元手續費) 被告國泰世華帳戶 2 蔣季容 假冒為「Fresh O2」人員，佯稱其會員卡資格誤遭升級，將每月自動扣款，需依指示操作解除。 109年4月11日21時47分許，在臺北市內湖區舊宗路1段某處，以手機連接台北富邦銀行之網路銀行轉帳。 41,985元 被告國泰世華帳戶 3 王前琛 假冒為「NUPHOTO」人員，佯稱其會員資格誤遭升級為VIP會員，將每月自動扣款，需依指示操作解除。 109年4月11日22時33分許，在其位於新竹縣新豐鄉居所處，以手機連接台新銀行之網路銀行轉帳。 20,985元 被告彰銀帳戶